臺灣苗栗地方法院刑事判決
111年度訴字第506號
公  訴  人  臺灣苗栗地方檢察署檢察官
被      告  林志宏


指定辯護人  本院公設辯護人蔡文亮
上列被告因違反毒品危害防制條例案件，經檢察官提起公訴（11
1年度毒偵字第1008號、第1074號），被告於準備程序進行中，
就被訴事實為有罪之陳述，經本院合議庭裁定由受命法官獨任進
行簡式審判程序，復由檢察官聲請改依協商程序而為判決，本院
判決如下：
    主          文
林志宏施用第一級毒品，共貳罪，各處有期徒刑陸月，如易科罰
金，均以新臺幣壹仟元折算壹日；又施用第二級毒品，共貳罪，
各處有期徒刑伍月，如易科罰金，均以新臺幣壹仟元折算壹日。
應執行有期徒刑壹年捌月，如易科罰金，以新臺幣壹仟元折算壹
日。
扣案之第一級毒品海洛因陸包（驗餘淨重合計5.34公克，含包裝
袋陸只）、第二級毒品甲基安非他命參包（含袋重分別為1.91公
克、3.85公克、6.10公克，含包裝袋參只）均沒收銷燬；扣案之
吸食器壹組、刮勺貳支、磅秤貳個、分裝袋壹包、殘渣袋肆個、
注射針筒參支均沒收。
    犯罪事實及理由
一、本案犯罪事實及證據，除證據部分增列「被告林志宏於本院
    準備程序及審理中之自白、法務部調查局濫用藥物實驗室鑑
    定書2份、衛生福利部草屯療養院鑑驗書1紙」外，餘均引用
    檢察官起訴書之記載（如附件）。
二、本案經檢察官與被告於審判外達成協商之合意，且被告已認
    罪。經查，上開協商合意並無刑事訴訟法第455條之4第1項
    所列情形，檢察官聲請改依協商程序而為判決，本院爰不經
    言詞辯論，於協商合意範圍內為協商判決。
三、應適用之法條：
    刑事訴訟法第455條之2第1項、第455條之4第2項、第455條
    之8、第454條第2項。
四、協商判決除有刑事訴訟法第455條之4第1項第1款於本訊問程
    序終結前，被告撤銷協商合意或檢察官撤回協商聲請者；第
    2款被告協商之意思非出於自由意志者；第4款被告所犯之罪
    非第455條之2第1項所定得以協商判決者；第6款被告有其他
    較重之裁判上一罪之犯罪事實者；第7款法院認應諭知免刑
    或免訴、不受理者情形之一，及違反同條第2項「法院應於
    協商合意範圍內為判決；法院為協商判決所科之刑，以宣告
    緩刑或二年以下有期徒刑、拘役或罰金為限」之規定者外，
    不得上訴。
五、如有前項得上訴之情形，得自收受判決送達之翌日起20日內
    ，向本院提出上訴書狀，上訴於第二審法院。
六、本案經檢察官曾亭瑋提起公訴，檢察官林宜賢到庭執行職務
    。
中　　華　　民　　國　　111 　年　　12　　月　　15　　日
                  刑事第二庭  法　官　林信宇
以上正本證明與原本無異。　　　　　　　　　　　　　　　　
如不服本判決應於收受判決後20日內向本院提出上訴書狀，並應
敘述具體理由。其未敘述上訴理由者，應於上訴期間屆滿後20日
內向本院補提理由書(均須按他造當事人之人數附繕本)「切勿逕
送上級法院」。
                              書記官  林佩萱
中　　華　　民　　國　　111 　年　　12　　月　　15　　日
附錄本案論罪法條全文：
毒品危害防制條例第10條
施用第一級毒品者，處 6 月以上 5 年以下有期徒刑。
施用第二級毒品者，處 3 年以下有期徒刑。
附件：
臺灣苗栗地方檢察署檢察官起訴書　　　　　　　　　
                                   111年度毒偵字第1008號
                                                第1074號
　　被　　　告　林志宏　

上列被告因違反毒品危害防制條例案件，業經偵查終結，認應提
 起公訴，茲將犯罪事實及證據並所犯法條分敘如下：
　　　　犯罪事實
一、林志宏前因施用毒品案件，經臺灣苗栗地方法院以108年度
    易字第221號判決判處有期徒刑4月確定，於民國108年7月16
    日易科罰金執行完畢。又因施用毒品案件，經上開法院裁定
    送勒戒處所施以觀察、勒戒後，因認無繼續施用毒品傾向，
    於111年4月7日釋放出所，並經本署檢察官以110年度毒偵字
    第1192、1254、1611號為不起訴處分確定。詎其仍不知悔改
    ，復於前開觀察、勒戒執行完畢釋放後，3年內又基於施用
    第一級毒品海洛因、第二級毒品甲基安非他命之犯意，㈠於1
    11年6月18日12時許，在其位於苗栗縣○○鎮○○街00巷0號之住
    處內，以將第一級毒品海洛因摻入香菸內吸食其產生之煙霧
    之方式，施用第一級毒品海洛因1次，再以將第二級毒品甲
    基安非他命置於玻璃球內燒烤後吸食所生煙霧之方式，施用
    第二級毒品甲基安非命1次。嗣於同日18時許，為警持搜索
    票在上開處所執行搜索，扣得第一級毒品海洛因3包(含袋重
    0.85公克、2.55公克、1.43公克)、第二級毒品甲基安非他
    命3包(含袋重1.91公克、3.85公克、6.10公克)、吸食器1組
    、刮勺2支、磅秤1個、分裝袋1包等物，經警徵得其同意採
    集其尿液，送驗結果呈嗎啡、安非他命及甲基安非他命陽性
    反應，而查悉上情。㈡於111年7月2日2時許，在上址住處內
    ，以將第二級毒品甲基安非他命置於玻璃球內燒烤後吸食所
    生煙霧之方式，施用第二級毒品甲基安非命1次，再以針筒
    注射方式，施用第一級毒品海洛因1次。嗣於同日8時30分許
    ，為警持搜索票在上開處所執行搜索，扣得第一級毒品海洛
    因3包(含袋重0.34公克、0.39公克、1.35公克)、殘渣袋4個
    、注射針筒3支、磅秤1個，經警徵得其同意採集其尿液，送
    驗結果呈嗎啡、安非他命及甲基安非他命陽性反應，而查悉
    上情。
二、案經苗栗縣警察局竹南分局報告偵辦。
　　　　證據並所犯法條
一、證據清單及待證事實：
編號 證據名稱 待證事實 1 被告林志宏於警詢及偵查中之自白 坦承全部犯罪事實。 2 臺灣苗栗地方法院搜索票影本、採尿同意書、苗栗縣警察局竹南分局搜索扣押筆錄、扣押物品目錄表、毒品初步鑑驗報告單、苗栗縣警察局查獲施用(持有)毒品案件經過情形紀錄表、苗栗縣警察局竹南分局偵辦違反毒品危害防制條例案件尿液鑑驗代碼對照表、涉毒案件(尿液)管制登記簿、中山醫學大學附設醫院檢驗科藥物檢測中心尿液檢驗報告(原始編號：111B119號)、現場暨扣押物品照片及扣案第一級毒品海洛因3包(含袋重0.85公克、2.55公克、1.43公克)、第二級毒品甲基安非他命3包(含袋重1.91公克、3.85公克、6.10公克)、吸食器1組、刮勺2支、磅秤1個、分裝袋1包等 上開犯罪事實一㈠。 3 臺灣苗栗地方法院搜索票影本、採尿同意書、苗栗縣警察局竹南分局搜索扣押筆錄、扣押物品目錄表、毒品初步鑑驗報告單、苗栗縣警察局查獲施用(持有)毒品案件經過情形紀錄表、苗栗縣警察局竹南分局偵辦違反毒品危害防制條例案件尿液鑑驗代碼對照表、涉毒案件(尿液)管制登記簿、中山醫學大學附設醫院檢驗科藥物檢測中心尿液檢驗報告(原始編號：111B131號)、現場暨扣押物品照片及扣案海洛因3包(含袋重0.34公克、0.39公克、1.35公克)、殘渣袋4個、注射針筒3支、磅秤1個等 上開犯罪事實一㈡。 
二、核被告所為，均係犯毒品危害防制條例第10條第1項、第2項
    之施用第一級毒品、第二級毒品罪嫌。被告上開4次施用毒
    品犯行，犯意各別，行為互殊，請予分論併罰。扣案之第一
    級毒品，請依同條例第18條第1項前段規定宣告沒收銷燬之
    ；扣案之吸食器1組、刮勺2支、磅秤２個、分裝袋1包、殘渣
    袋4個、注射針筒3支等物，屬於被告且供犯罪所用，業據被
    告供陳在卷，請依刑法第38條第2項規定宣告沒收。
三、依刑事訴訟法第251條第1項提起公訴。
　  此　致
臺灣苗栗地方法院
中　　華　　民　　國　 111　　年　　8 　　月　　30 　 日
　　　　　　　　　　　　　    檢察官　曾亭瑋